臺灣高等法院民事裁定
109年度非再抗字第7號
聲  請  人  簡楊蘭
輔  助  人  簡信溢
代  理  人  蔡浩適律師
上列聲請人因與相對人劉錦隆間聲請拍賣抵押物事件，對於中華
民國109年9月21日本院109年度非抗字第83號確定裁定，聲請再
審，本院裁定如下：
    主  文
聲請駁回。
聲請費用由聲請人負擔。
    理  由
一、按聲請再審，依民事訴訟法第507條準用同法第501條第1項第4款之規定，應表明再審之理由。次按民事訴訟法第496條第1項第1款所謂適用法規顯有錯誤，係指確定判決所適用之法規，顯然不合於法律規定，或與司法院現尚有效及大法官會議之解釋顯然違反，或消極的不適用法規，顯然影響判決者而言。
二、經查：
　　㈠、相對人前依民法第873條第1項、非訟事件法第72條規定
        ，向臺灣桃園地方法院（下稱桃園地院）聲請拍賣聲請
        人名下坐落桃園市○○區○路○段000○000地號土地(下稱系
        爭抵押物)，經桃園地院於民國109年3月12日以108年度
        司拍字第675號裁定准予拍賣系爭抵押物；聲請人不服
        ，提起抗告，經桃園地院於109年6月15日以109年度抗
        字第68號裁定駁回；聲請人復於109年6月29日向本院提
        起再抗告，經本院於109年9月21日以109年度非抗字第8
        3號裁定（下稱原確定裁定）認再抗告為無理由，而予
        駁回等情，業經本院調閱上開案件卷宗查明無誤。
　　㈡、聲請人雖主張：伊於109年6月29日向本院提起再抗告後，即於同年8月6日受桃園地院108年度監宣字第929號裁定（下稱系爭輔助宣告裁定）之送達，而經宣告為受輔助宣告人，故自斯時起，伊即喪失獨立為訴訟之能力，再抗告程序於輔助人聲明承受訴訟或提出同意前，依民法第15條之2第1項第3款、非訟事件法第35條之1準用民事訴訟法第170條、第175條、第178條規定，非訟程序應停止，詎原確定裁定違反上開法律規定，逕於109年9月21日駁回伊之再抗告，顯有民事訴訟法第507條準用同法第496條第1項第1款適用法規顯有錯誤之再審事由存在云云（見本院卷第3至5頁）。惟查：
        ⒈按受監護宣告之人，無行為能力；受輔助宣告之人為訴訟行為時，應經輔助人同意，但純獲法律上利益，或依其年齡及身分、日常生活所必需者，不在此限，民法第15條、第15條之2第1項第3款分別定有明文。又輔助人同意受輔助宣告之人為訴訟行為，應以文書證之；受輔助宣告之人就他造之起訴或上訴為訴訟行為時，無須經輔助人同意；受輔助宣告之人為捨棄、認諾、撤回或和解，應經輔助人以書面特別同意，民事訴訟法第45條之1，亦有明文。可知受輔助宣告不同於受監護宣告之人，其並未喪失行為能力，僅於特定訴訟行為時，需經輔助人之同意。
　　　　⒉依上開說明，受輔助宣告人既未喪失實體法上之行為能力，即未喪失訴訟能力，僅於特定訴訟行為時，需經輔助人之同意，則與民事訴訟法第170條所規定「當事人喪失訴訟能力或法定代理人死亡或其代理權消滅者」之情形不同；故當事人受輔助宣告時，自無依該條規定當然停止程序之必要，且輔助人亦非應依該條規定為承受訴訟；聲請人主張其受輔助宣告後已喪失訴訟能力，原確定裁定之再抗告程序於輔助人聲明承受訴訟或提出同意前，依非訟事件法第35條之1準用民事訴訟法第170條，當然停止云云，尚無所據。
　　　　⒊又本件聲請人係於109年6月29日向本院提起再抗告，
          經本院以109年度非抗字第83號拍賣抵押物事件受理
          （見該案卷宗第11頁收狀戳）；在此之後，桃園地院
          方於同年7月30日以系爭輔助宣告裁定宣告聲請人受
          輔助宣告（見本院卷第17至21頁裁定）；雖系爭輔助
          宣告裁定依家事事件法第178條第1項規定，於送達受
          輔助宣告之人時即發生效力，然聲請人於109年6月29
          日向本院提起再抗告時，既尚未受輔助宣告，其所為
          提起再抗告之訴訟行為效力已無虞，在再抗告程序中
          ，聲請人雖受輔助宣告，惟依法亦無須停止程序，原
          確定裁定審酌聲請人所提再抗告意旨後，認其再抗告
          為無理由而予駁回，並無聲請人所指違反民法第15條
          之2第1項第3款、非訟事件法第35條之1準用民事訴訟
          法第170條、第175條、第178條規定之情。
　　　　⒋是以，聲請人執此主張原確定裁定有民事訴訟法第496
          條第1項第1款之再審事由云云，並無可取。
    ㈡、從而，原確定裁定既無聲請人所主張之適用法規顯有錯
        誤情形，則聲請人據以聲請再審，並無理由，應予駁回
        。
三、據上論結，本件再審之聲請為無理由。爰裁定如主文。
中　　華　　民　　國　　109 　年　　11　　月　　30　　日
                  民事第九庭    
                      審判長法　官  楊絮雲
                            法　官  郭顏毓
                            法　官  張宇葭
正本係照原本作成。
不得抗告。
中　　華　　民　　國　　109 　年　　11　　月　　30　　日
 　　　　　　　　　　　　   書記官  李佳姿